zh-CN: 狗链类型: 可调节/多功能; 弹力/拉伸; 长牵引绳; 免手持; 可伸缩; 滑行牵引绳; 标准; 追踪绳; 训练用长绳; 其他
de: Leinenart: Verstellbar/Multifunktion; Bungee/Stretch; Feldleine; Freihändig; Rollleine; Retrieverleine; Standard; Schleppleine; Lange Trainingsleine; Sonstige
sl-SI: Vrsta povodca: Prilagodljivo/večnamensko; Elastično/raztegljivo; Sledna vrv; Prostoročno; Potezno; Zatezno; Standardno; Sledilna vrv; Dolga vrv za trening; Drugo
fi: Hihnan tyyppi: Säädettävä / monitoiminen; Joustava; Jäljestysliina; Handsfree; Kelatalutin; Noutajatalutin; Tavallinen; Jälkiliina; Koulutusliina; Muu
ko: 리드 유형: 조절식/다기능; 번지/스트레치; 체크 코드; 핸즈프리; 자동 감기; 슬립 리드; 표준; 트래킹 라인; 훈련용 롱 라인; 기타
hr-HR: Vrsta povodca: Podesiva/višenamjenska; Elastična; Uže za praćenje; Slobodne ruke; Na izvlačenje; Povodac s petljom; Standardna; Uže za traganje; Dugo uže za trening; Ostalo
sk-SK: Typ vôdzky: Nastaviteľné/multifunkčné; Odpružené/naťahovacie; Výcviková šnúra; Hands-free; Navíjacie; Slučkové; Štandardné; Stopovacia šnúra; Výcviková dlhá šnúra; Iné
pt-PT: Tipo de trela: Ajustável/multifunções; Elástica/extensível; Corda de treino; Mãos livres; Retrátil; Trela deslizante; Padrão; Linha de rastreio; Linha de treino longa; Outro
da: Snortype: Justerbar/multifunktionel; Bungee/stræk; Sporline; Håndfri; Med udtræk; Retrieverline; Standard; Sporline; Lang træningsline; Andet
es: Tipo de correa: Ajustable/multifunción; Elástico/bungee; Cuerda de control; Manos libres; Retráctil; Correa corrediza; Estándar; Línea de rastreo; Línea larga de entrenamiento; Otro
el: Τύπος δεσίματος: Ρυθμιζόμενο/πολλαπλών λειτουργιών; Ελαστικό/Bungee; Κορδόνι ελέγχου; Hands-free; Ανασυρόμενο; Λουρί-θηλιά; Κανονικό; Ιμάντας ιχνηλάτησης; Μακρύ λουρί εκπαίδευσης; Άλλο
th: ประเภทของสายจูง: ปรับได้/มัลติฟังก์ชัน; บันจี้/ยืดหยุ่น; สายฝึกสุนัข; ไม่ต้องใช้มือจับ; สายจูงตลับเมตร; สายจูงรัดคอ; มาตรฐาน; สายสำหรับสะกดรอย; สายจูงฝึกสุนัขเส้นยาว; อื่นๆ
fr: Type de laisse: Réglable/multifonction; Élastique/extensible; Corde de rappel; Mains libres; Rétractable; Laisse lasso; Standard; Longe de pistage; Longe d’entraînement; Autre
pt-BR: Tipo de coleira: Ajustável/multifuncional; Elástica (bungee); Check cord; Mãos livres; Retrátil; Guia unificada; Padrão; Linha de rastreamento; Guia longa de treinamento; Outro
cs: Typ vodítka: Nastavitelné / multifunkční; Odpružené / natahovací; Stopovací vodítko; Hands-free; Samonavíjecí; Stahovací vodítko; Standardní; Stopovací šňůra; Dlouhé výcvikové vodítko; Jiné
ro-RO: Tip de lesă: Reglabilă/multifuncțională; Elastică/extensibilă; Cordon de verificare; Mîini libere; Retractabilă; Lesă tip laț; Standard; Lesă de urmărire; Lesă lungă de antrenament; Altele
vi: Loại dây dắt thú cưng: Có thể điều chỉnh/đa năng; Co giãn/đàn hồi; Dây kiểm soát; Rảnh tay; Dây rút; Dây vòng cổ trượt; Tiêu chuẩn; Dây theo dõi; Dây tập luyện dài; Khác
nb: Type bånd: Justerbar/flerfunksjonell; Strikk/stretch; Stoppline; Håndfri; Rullebånd; Retrieverbånd; Standard; Sporline; Lang treningsline; Annet
sv: Typ av koppel: Justerbart/flerfunktionellt; Bungee/stretch; Spårlina; Handsfree; Indragbart; Retrieverkoppel; Standard; Spårlina; Lång träningslina; Övrigt
ja: ハーネスタイプ: 調整可能/多機能; バンジー/ストレッチ; チェックコード; ハンズフリー; 伸縮式; スリップリード; スタンダード; トラッキングライン; トレーニング用ロングライン; その他
tr: Tasma türü: Ayarlanabilir/çok fonksiyonlu; Bungee/esnek; Kontrol ipi; Eller serbest; Geri çekilebilir; Kayar kayış; Standart; İz sürme ipi; Uzun eğitim ipi; Diğer
nl: Type riem: Verstelbaar/multifunctioneel; Bungee/stretch; Sleeplijn; Handsfree; Uitrolbaar; Sliplijn; Standaard; Speurlijn; Lange trainingslijn; Overig
pl: Typ smyczy: Regulowana / wielofunkcyjna; Amortyzująca (bungee); Linka treningowa (check cord); Bezdotykowa (hands-free); Automatyczna (zwijana); Smycz behawioralna (slip lead); Standardowa; Linka do tropienia; Długa linka treningowa; Inne
it: Tipo di guinzaglio: Regolabile/multifunzione; Elastico; Corda da addestramento; Mani libere; Retrattile; Guinzaglio a strozzo; Standard; Lunghina per pista; Lunghina da addestramento; Altro
hu: Póráz típusa: Állítható/többfunkciós; Rugalmas (bungee); Vezetőpóráz; Szabadkezes; Automata; Hurokpóráz; Normál; Nyomkövető póráz; Hosszú kiképzőpóráz; Egyéb
en: Leash type: Adjustable/multi-function; Bungee/stretch; Check cord; Hands-free; Retractable; Slip lead; Standard; Tracking line; Training long line; Other
bg-BG: Тип повод: Регулируем/мултифункционален; Бънджи/разтеглив; Контролно въже; За свободни ръце; Автоматичен; Повод с примка; Стандартен; Повод за проследяване; Дълъг повод за обучение; Друг
ru: Тип страховочного шнура: Регулируемый/многофункциональный; Амортизирующий/тянущийся; Контрольный шнур; Без помощи рук; Рулетка; Поводок-удавка; Стандартный; Следовой поводок; Длинный тренировочный поводок; Другое
zh-TW: 防走失牽繩類型: 可調式/多功能; 彈力/彈性; 訓練追蹤繩; 免持; 伸縮式; P 字牽繩; 標準; 追蹤繩; 訓練長繩; 其他
lt-LT: Pavadėlio tipas: Reguliuojamas / daugiafunkcis; Su guma / tamprus; Kontrolės virvė; Laisvų rankų; Ištraukiamas; Smaugiamasis pavadėlis; Standartinis; Sekimo virvė; Ilgas treniruočių pavadėlis; Kita